【裁判字號】    94,易,1173
【裁判日期】    950322
【裁判案由】    傷害等
【裁判全文】
臺灣板橋地方法院刑事判決              94年度易字第1173號
公  訴  人  臺灣板橋地方法院檢察署檢察官
被      告  乙○○
上列被告因傷害等案件，經檢察官提起公訴（94年度偵字第1169
4 號），本院判決如下：
    主    文
乙○○傷害人之身體，處有期徒刑參月，如易科罰金，以參佰元
折算壹日；又以加害身體之事，恐嚇他人致生危害於安全，處有
期徒刑貳月，如易科罰金，以參佰元折算壹日；應執行有期徒刑
肆月，如易科罰金，以參佰元折算壹日。
    事    實
一、乙○○與丙○○前有財務等糾紛，乙○○因之心生不滿，竟
    基於傷害人身體之故意，於民國九十三年十月十五日二十三
    時許，在其位於台北縣蘆洲市○○街一七二巷三三號「龍在
    中國社區」住處地下停車室，以手毆打及持不明利器刺傷丙○○身體，致丙○○受有頭部及背部多處刺傷、左眼下皮膚
    瘀傷等傷害；乙○○又另行基於恐嚇之概括犯意，先後於九
    十三年十月十六日十三時二十七分、同年十二月三日十二時
    九分，以其所使用之0000000000、000000
    0000號行動電話，分別發送簡訊「我的車什麼時候給我
    修好，車可用修的，人我就不敢保證下次應不祇手鏈掉了而
    已」、「你爸我每天吃飽等你，只看你有沒有這個膽，我在
    幹你娘列」等加害身體安全之事，至丙○○所使用0000
    000000號行動電話門號，恫嚇丙○○，使之心生畏懼
    ，致生危害於其安全。
二、案經丙○○告訴及台北縣政府警察局蘆洲分局報告臺灣板橋
    地方法院檢察署檢察官偵查後起訴。
    理    由
壹、證據能力部分：
一、按被告以外之人於審判外之言詞或書面陳述，除法律有規定
    者外，不得作為證據，刑事訴訟法第一百五十九條第一項定
    有明文，此即學理上所稱「傳聞證據排除法則」。又被告以
    外之人於審判外之陳述，雖不符同法第一百五十九條之一至
    第一百五十九條之四之規定，而經當事人於審判程序同意作
    為證據，法院審酌該言詞陳述或書面陳述作成時之情況，認
    為適當者，亦得為證據。當事人、代理人或辯護人於法院調
    查證據時，知有第一百五十九條第一項不得為證據之情形，
    而未於言詞辯論終結前聲明異議者，視為有前項之同意，同
    法第一百五十九條之五亦規定甚明。
二、鑒於採用傳聞證據排除法則之重要理由之一，係因傳聞證據
    未經當事人之反詰問予以覈實，若當事人願放棄對原供述人
    之反對詰問時，原則上即可承認該傳聞證據之證據能力，而
    揆諸我國刑事訴訟法第一百五十九條之五之立法理由，除參
    照前述傳聞證據排除法則之基本法理外，亦參考日本刑事訴
    訟法第三百二十六條之立法例，查日本刑事審判實務之運作
    ，有關檢察官及被告均同意作為證據之傳聞書面材料或陳述
    ，可直接援引該國刑事訴訟法第三百二十六條作為傳聞例外
    之法律依據，僅在檢察官與被告不同意之情況下，乃須根據
    其他傳聞例外規定俾以斟酌該等書面材料或陳述是否具有證
    據能力，在當事人間無爭執之案件中，傳聞證據基本上均可
    依據前引規定提出於法院使用。據此，我國刑事訴訟法第一
    百五十九條之五之適用應可作同上之解釋，本件告訴人丙○○、證人甲○○在警詢及檢察官偵訊時所為之陳述及告訴人
    所提出之台北市立中興醫院出具之乙種診斷證明書，固為被
    告以外之人在審判外之陳述，屬傳聞證據，惟公訴人、被告
    就前開審判外之陳述，均於本案審判程序同意作為證據，本
    院審酌丙○○、甲○○於警詢、偵查中陳述作成時之情況，
    核無違法取證及證明力明顯過低之瑕疵，而台北市立中興醫
    院為公立醫院，其診治醫師又係根據告訴人客觀之傷勢為診
    治後以醫院名義出具驗傷證斷證明書，可信性應無須置疑，
    故本院認為以上述傳聞證據作為證據均為適當，是依諸上開
    規定及說明，前引被告以外之人於審判外之陳述是否屬於傳
    聞之例外，無庸先行考量刑事訴訟法第一百五十九條之一第
    二項、第一百五十九條之二、第一百五十九條之三等規定，
    得逕依同法一百五十九條之五規定作為證據。
貳、認定犯罪事實所憑之證據：
一、訊據被告乙○○矢口否認有何傷害、恐嚇犯行，辯稱：丙○○雖以甲○○為證人證明伊有傷害犯行，然當時甲○○既證
    述離丙○○有五十公尺距離，何以竟能明確看到伊打丙○○
    ，且甲○○之前當街恐嚇過伊，還來當丙○○的證人，甲○○所言不實；另外，伊因與前妻有糾紛，才發送如事實欄所
    述簡訊內容與前妻，然因前妻與丙○○共用手機，才由丙○○看到該等簡訊內容，伊並無要恐嚇丙○○，其後，被告復
    改稱因丙○○之前將伊停放在河堤邊之車子，於引擎蓋上寫
    髒話，伊一直打電話給丙○○，但丙○○看到是伊的來電號
    碼就掛掉，所以伊才於九十三年十月十六日發簡訊給丙○○
    稱：「我的車什麼時候給我修好，車可用修的，人我就不敢
    保證下次應不祇手鏈掉了而已」，之後，在九十三年十月到
    十二月間，丙○○又一直打電話來挑釁伊，伊氣不過，才在
    九十三年十二月三日傳簡訊給丙○○稱：「你爸我每天吃飽
    等你，只看你有沒有這個膽，我在幹你娘列」等語，況且丙○○還唆使三個不明人士來伊家中，拿著他去法院假扣押伊
    前妻林秀蓮名下財產的公文，叫伊小朋友收拾收拾趕快搬出
    去，當時伊不在家，小朋友打電話通知伊後，就叫小孩先報
    警，後來伊來法院開庭，丙○○還有在外面堵，這個案子還
    在土城分局調查中，可以證明丙○○一點都不害怕，並無因
    上開簡訊內容心生畏懼云云。查：
(一)、就被告所犯傷害部分：
、乙○○於上開時地以手及持不明利器刺傷丙○○身體，使之
    受有頭部及背部多處刺傷、左眼下皮膚瘀傷等情，業經丙○○迭於警詢指稱：丙○○於九十三年十月十五日二十三時許
    ，在台北縣蘆洲市○○街一七二巷三三號地下室，持不明利
    器刺傷我後逃逸，因乙○○有投資我朋友生意，但因虧錢，
    乙○○一直向我要回該筆錢，我置之不理，乙○○再打電話
    給我說其車子板金遭刮傷，認為是我刮傷，我說不是我，趁
    我返回住處地下室時攻擊我，乙○○刺傷我頭部、背部等多
    處刺傷、左眼下皮處瘀傷，我因而到台北市中興醫院就診，
    當時有同事甲○○在場目擊等語（見九十四年度他字第三三
    七一號偵查卷第十二頁），本院審理中證稱：九十三年十月
    份時，因為有另外朋友投資之關係，乙○○打電話跟我要錢
    ，我跟他講投資公司並不是我的，他說是因為我的關係，二
    十萬沒有要回來就找我要，所以他常這樣打電話跟我要錢，
    我跟他講投資的部份，所有的損益表不在我這邊，盈虧我不
    曉得，那天的狀況是我跟甲○○小姐一起回到家要拿洗衣店
    的資料，因為我把洗衣店頂讓給她，我請白小姐在樓梯間等
    我，我就直接到一樓警衛室旁的信箱要拿信，結果乙○○在
    樓梯間埋伏，他拿利器刺我的頭部及背部，我的天珠手鍊也
    斷裂，造成我的頭部及背部刺傷，當時我跟甲○○大概有五
    十公尺的距離，我跑出來時。因為突然的狀況我都傻了，白
    小姐看到我流血了就跟我一起去中興醫院就診等語（見本院
    九十五年三月八日審理筆錄）綦詳，且經證人甲○○於警詢
    時證稱：乙○○於九十三年十月十五日二十三時許，在台北
    縣蘆洲市○○街一七二巷三三號地下室，持不明利器刺傷丙○○後逃逸，當時丙○○駕駛車輛載我返回上述地點時，丙○○下車後即走樓梯欲至一樓信箱拿信時，在樓梯口遇見乙○○一言不發即持不明利器刺丙○○身體後即逃逸，因丙○○身體流血即將之送醫急救等語（見前開偵查卷第十五頁）
    ，偵查中結證稱：九十三年十月十五日二十三時許，在台北
    縣蘆洲市，告訴人載我到該處，我看見乙○○打丙○○等語
    （見前開偵查卷第二十之一頁），本院審理中結證稱：認識
    丙○○，因為我做不動產投資跟他認識的，認識大概二、三
    年，有跟丙○○頂下洗衣店經營，是跟他媽媽談的，曾經在
    十月間，跟丙○○回家拿洗衣店相關文件，那天丙○○跟我
    說叫我在一樓的電梯口等他，他說他去開信箱拿文件，信箱
    在哪裡我不清楚，那天我下車就慢慢走過去，走到停車場的
    樓梯要上一樓的樓梯，我到轉角時，丙○○跟乙○○就打起
    來，怎麼一回事我不知道，我當時也呆住了，之後我看乙○○一直打丙○○，丙○○沒有還手，我遠遠的看到丙○○流
    血，打完之後乙○○就跑了，丙○○就過來，我就開車送他
    到醫院，我看到丙○○頭部受傷及背部受傷有流血，他血從
    頭上流下來等語（見本院九十五年三月八日審理筆錄）屬實
    在卷，丙○○所述遭乙○○傷害前，係與甲○○同行欲返回
    龍在中國社區住處拿取頂讓洗衣店資料，在地下室停好車後
    ，丙○○因欲先至一樓信箱取信，囑甲○○至一樓樓梯口相
    等再上樓，詎丙○○行走至樓梯間即遭乙○○持利器刺傷，
    致丙○○頭部及背部受傷流血後，乙○○旋逃逸，丙○○即
    偕同甲○○至中興醫院就診等情，與甲○○證述情節核無不
    合，此外，並有丙○○所提出台北市立中興醫院出具丙○○
    受有頭部及背部多處刺傷、左眼下皮膚瘀傷等傷害之乙種診
    斷證明書在卷可參；即乙○○於本院審理中亦不否認乃因認
    其車子遭刮傷係丙○○所為，方才於九十三年十月十六日以
    行動電話傳送如事實欄所述「我的車什麼時候給我修好，車
    可用修的，人我就不敢保證下次應不祇手鏈掉了而已」簡訊
    與丙○○，核諸該次簡訊關於「人我就不敢保證下次應不祇
    手鏈掉了而已」之內容，與丙○○指稱其於前述時地遭乙○○傷害時，所佩帶之天珠手鍊因之斷裂乙節，亦無不合，茍
    非乙○○確有於前開時地因認遭丙○○刮傷車子，心生不滿
    進而傷害丙○○並致丙○○所佩帶手鍊斷裂，乙○○何以傳
    送前開簡訊內容與丙○○？俱徵丙○○前開指述，洵屬有據
    ，可以採信，被告否認傷害犯行，並無足取。
、至乙○○雖辯稱丙○○已將龍在中國社區住處車位出租他人
    而無停車位，丙○○竟仍指稱係於將車駛至社區地下室停車
    時遭伊傷害云云，丙○○所述顯然不實，且甲○○之前當街
    恐嚇過伊，還來當丙○○的證人證述親眼目擊傷害過程，甲○○所言亦不可採；然丙○○是否已將車位出租，僅為乙○○個人臆測之詞，而經本院對甲○○告以偽證罪責後，甲○○具結後仍明確證述乙○○於前開時地持利器傷害丙○○在
    卷，衡情，甲○○應無干冒偽證罪責而為虛偽陳述之理，是
    乙○○前開所辯，亦無足取。
、又乙○○於前開時地傷害丙○○後，丙○○至醫院就診乃由
    何人開車乙節，丙○○於本院審理中雖指稱係伊駕駛，甲○○陪同，與甲○○於本院審理中證述乃由甲○○駕車搭載丙○○，不符，然丙○○、甲○○就乙○○確於前開時地持利
    器傷害丙○○乙節，於警洵、偵查、本院審理中始終證述如
    一，且互核相符，足見渠等證述應可採信，至前開丙○○受
    傷後就診過程究由何人駕車之細節，丙○○與甲○○所述雖
    有未合，惟此容或係因前開傷害案件事出突然且迄今相隔已
    有一段時間，渠等記憶不清所致，尚無從執此即認丙○○、
    甲○○前開所述不可採，並作何有利乙○○並未傷害丙○○
    之認定，併此敘明。
、另丙○○聲請調閱龍在中國社區於九十三年十月十五日晚間
    二十三時許前後三小時內，在社區大門及地下室之攝影紀錄
    ，以明丙○○當時究有無在社區內遭乙○○傷害，而經本院
    就前開事項函詢龍在中國社區管理委員會，該會覆以九十三
    年十月間之錄影紀錄已不復存在，有該會九十四年十一月十
    四日函文在卷可參，併此敘明。
、從而，乙○○前開傷害犯行，可以認定。
(二)、就被告所犯恐嚇部分：
、乙○○先後二次以行動電話簡訊傳送如起訴書所載言語至丙○○所使用0000000000號手機與丙○○等情，經
    告訴人於警詢、偵查及本院審理中指述在卷，且經本院當庭
    勘驗丙○○提出其使用之0000000000號手機內，
    確留存有由0000000000、0000000000
    號行動電話門號發送如事實欄所載言語之簡訊內容無誤，且
    為乙○○所不否認，堪信丙○○此部份指訴，確與事實相符
    。
、核諸前開簡訊內容「我的車什麼時候給我修好，車可用修的
    ，人我就不敢保證下次應不祇手鏈掉了而已」、「你爸我每
    天吃飽等你，只看你有沒有這個膽，我在幹你娘列」等語，
    以社會通念為觀察，當係危害他人身體安全之恐嚇言詞，客
    觀上足使人心生畏懼之感，況丙○○因乙○○之恐嚇行為，
    而心生畏懼，復據丙○○供述明確，乙○○上開所為致生危
    害於丙○○生命安全之情事，亦堪予認定。
、至乙○○雖辯稱因與前妻有糾紛，才發送如事實欄所述簡訊
    內容與前妻，然因前妻與丙○○共用手機，才由丙○○看到
    該等簡訊內容，並無要恐嚇丙○○云云，然丙○○與乙○○
    前妻並無共用手機情事，業經丙○○於本院審理中證述明確
    ，況被告亦自陳乃因懷疑車遭丙○○刮傷及遭丙○○電話騷
    擾，才發送前開簡訊與丙○○等語明確，足見乙○○係因前
    開與丙○○間之糾紛，而發送簡訊恐嚇丙○○無疑，乙○○
    前開所辯，並無足取。
、乙○○另辯稱丙○○還唆使三個不明人士來伊家中騷擾，後
    來伊來法院開庭，丙○○還有在外面堵，可以證明丙○○一
    點都不害怕，並無因上開簡訊內容心生畏懼云云，然縱乙○○此部份所述屬實，亦係事後丙○○與乙○○間是否另生糾
    紛，與乙○○為前開恐嚇犯行當時，已否致丙○○心生畏懼
    ，並無必然關聯，自尚無從因之作何有利乙○○並非恐嚇犯
    行之認定，併此敘明。
、另乙○○雖聲請調閱丙○○前開行動電話門號自九十三年十
    月起至同年十二月間止之通聯紀錄，以玆證明係因丙○○主
    動打電話挑釁，伊才傳送前開事實欄所述簡訊與丙○○，然
    縱若乙○○此部份指訴屬實，與乙○○遽為前開加害生命之
    事等內容簡訊之行為，乃該當恐嚇犯行之罪責，仍無影響，
    是其此部份所辯，並無足取，所為前開證據調查聲請，亦無
    必要，應予駁回，附此敘明。
(三)、綜上，本件事證明確，被告犯行堪以認定。
二、核被告持不明利器傷害丙○○身體之行為，係犯刑法第二百
    七十七條第一項之傷害罪，其發送如事實欄所述簡訊與丙○○之行為，係犯同法第三百零五條之恐嚇危害安全罪，其先
    後二次恐嚇犯行，時間緊接，所犯構成要件相同，顯係基於
    概括犯意反覆為之，為連續犯，應依刑法第五十六規定，論
    以一罪，惟因念及乙○○乃一時衝動，且丙○○於本院審理
    中亦自陳一直都有回龍在中國社區居住，迄至九十四年五月
    份才搬離等語在卷，足見乙○○前開恐嚇犯行對丙○○所造
    成危害尚非甚鉅，爰不予加重其刑。至乙○○所犯上開傷害
    罪與連續恐嚇危害安全罪，二罪間，犯意個別，行為互殊，
    應予分論併罰。爰審酌被告雖無前科，有台灣高等法院被告
    前案紀錄表在卷可稽，然僅因認與丙○○間存有糾紛，不思
    理性解決，竟暴力相向，且以言詞恐嚇，及丙○○所受傷勢
    ，乙○○犯後猶否認犯行等一切情狀，就乙○○前開所犯二
    罪，分別量處如主文所示之刑，並各諭知如易科罰金之折算
    標準暨定應執行之刑及如易科罰金之折算標準，以示懲儆。
    至乙○○傷害丙○○時所持不明利器一支，並未扣案，且無
    證據顯示為乙○○所有，供本件犯罪所用之物，亦非違禁物
    ，爰不予宣告沒收，併此敘明。
據上論斷，應依刑事訴訟法第二百九十九條第一項前段，刑法第
五十六條、第二百七十七條第一項、第三百零五條、第五十一條
第一項第五款、第四十一條第一項前段，罰金罰鍰提高標準條例
第一條前段、第二條，判決如主文。
本案經檢察官徐名駒到庭執行職務。
中    華    民    國    95    年    3     月    22    日
            臺灣板橋地方法院刑事第四庭
                審判長法  官  陳恆寬
                      法  官  許必奇
                      法  官  陳明偉
右正本證明與原本無異。
如不服本判決，應於判決送達後十日內，向本院提出上訴狀。
                      書記官  陳慧儷
中    華    民    國    95    年    3     月    23    日
附錄本案論罪科刑法條全文
中華民國刑法第277條第1項
 (普通傷害罪)
傷害人之身體或健康者，處三年以下有期徒刑、拘役或一千元以
下罰金。
犯前項之罪因而致人於死者，處無期徒刑或七年以上有期徒刑；
致重傷者
，處三年以上十年以下有期徒刑。
中華民國刑法第305條
 (恐嚇危害安全罪)
以加害生命、身體、自由、名譽、財產之事，恐嚇他人致生危害
於安全者
，處二年以下有期徒刑、拘役或三百元以下罰金。


司法院資訊處製作；財團法人民間司法改革基金會備份。
